臺灣新竹地方法院刑事裁定
111年度撤緩字第56號
聲  請  人  臺灣新竹地方檢察署檢察官
受  刑  人  林彥宏


上列聲請人因受刑人詐欺案件（本院107年度原訴字第53號），
聲請撤銷緩刑之宣告（111年度執聲字第226號），本院裁定如下
：
    主  文
本院一０七年度原訴字第五三號判決對林彥宏所為緩刑肆年之宣
告撤銷。
    理  由
一、聲請意旨略以：受刑人林彥宏因犯詐欺案件，經本院於民國
    107年12月14日，以107年度原訴字第53號判處有期徒刑2年
    ，同時宣告緩刑4年，於108年4月16日確定。惟其於緩刑期
    內(一)即109年3月1日更犯妨害秩序罪，經本院於110年7月9
    日以109年度竹簡字第1345號判決處有期徒刑3月，於110年1
    2月27日撤回上訴確定。又(二)於110年7月中旬某日起，再
    犯詐欺等罪，由臺灣屏東地方檢察署檢察官起訴（110年度
    偵字第7990、9555號），現由臺灣屏東地方法院審理中（11
    0年度訴字第507號）。核受刑人再犯詐欺，已造成他人財產
    法益損害，顯乏尊重他人財產權之概念，足見受刑人於前案
    遭判決後，並未因此心生警惕，猶仍違反法規範，主觀之惡
    性難謂非微。受刑人無視緩刑期間內應循法遵矩之誡命要求
    ，顯見本件緩刑之宣告並不足以矯正受刑人之個性，亦難收
    預期之效果，已合於刑法第75條之1第1項第2款及保安處分
    執行法第74條之2第1、2款之規定，且情節重大，足認原宣
    告之緩刑難收其預期效果，而有執行刑罰之必要，爰依刑事
    訴訟法第476條規定聲請撤銷等語。
二、按受緩刑之宣告而有下列情形之一，足認原宣告之緩刑難收
    其預期效果，而有執行刑罰之必要者，得撤銷其宣告：二、
    緩刑期內因故意犯他罪，而在緩刑期內受6月以下有期徒刑
    、拘役或罰金之宣告確定者；受保護管束人在保護管束期間
    內，應遵守下列事項：一、保持善良品行，不得與素行不良
    之人往還；受保護管束人違反前條各款情形之一，情節重大
    者，檢察官得聲請撤銷保護管束或緩刑之宣告，刑法第75條
    之1第1項第2款、保安處分執行法第74條之2第1款、第74條
    之3第1項分別定有明文。上揭條文並未明確規定受保護管束
    人須同時具備「未保持善良品行」及「與素行不良之人往還
    」兩項要件，始得撤銷保護管束或緩刑之宣告。且依該法第
    74條之3之立法理由：「受保護管束人違反前條規定應遵守
    之事項，其情節重大者，足見保護管束處分已不能收效，得
    為刑法第92條第2項及第93條第3項撤銷保護管束或緩刑之宣
    告或假釋之事由，檢察官及典獄長應聲請撤銷，爰增訂本條
    。」觀之，撤銷保護管束或緩刑之宣告與否厥在「保護管束
    處分是否已不能收效」，此合乎法律之「目的解釋」，同時
    未逾「法條可能文義之限制」範圍。依此，受保護管束人，
    於保護管束期間未保持善良品行，且情節重大，而屬保護管
    束不能收效之情形，其間縱未與素行不良之人往來，亦應屬
    同法第74條之3所示之得撤銷保護管束或緩刑宣告之情形（
    最高法院90年度台非字第354號及92年度台非字第54號判決
    意旨參照）。是法院於個案中，對於受保護管束人違反保護
    管束規定者，仍應實質審酌其違反保護管束規定之情節是否
    重大，是否非撤銷緩刑宣告，不足以導正其行為，以衡量是
    否有撤銷緩刑之必要。　
三、經查：　　
(一)受刑人林彥宏前因詐欺等案件，經本院於107年12月14日，
    以107年度原訴字第53號判處有期徒刑1年1月（共2罪）、1
    年（共2罪），應執行有期徒刑2年，緩刑4年，緩刑期間付
    保護管束，並於108年4月16日確定（下稱前案）。惟受刑人
    於前案緩刑期內即於109年3月1日，又犯妨害秩序罪，經本
    院於110年7月9日，以109年度竹簡字第1345號判決處有期徒
    刑3月，並於110年12月27日確定在案（下稱後案），此有上
    開二案判決書及臺灣高等法院被告前案紀錄表附卷可佐。是
    受刑人確有於緩刑期內因故意犯他罪，而受6月以下有期徒
    刑之宣告確定，已合於刑法第75條之1第1項第2款之「緩刑
    內因故意犯他罪，而在緩刑期內受6月以下有期徒刑、拘役
    或罰金之宣告確定者」規定，而有得撤銷其緩刑宣告之情形
    。
(二)受刑人復於前案緩刑付保護管束期間內即於110年7月中旬至
    110年8月17日間，參與詐欺集團犯罪組織，擔任話務手工作
    ，而涉犯三人以上共同以電子通訊對公眾散布而詐欺取財未
    遂、參與犯罪組織等罪嫌，經臺灣屏東地方檢察署檢察官以
    110年度偵字第7990、9555號提起公訴，現由臺灣屏東地方
    法院以110年度訴字第507號審理中等情，有臺灣屏東地方檢
    察署檢察官110年度偵字第7990、9555號起訴書、臺灣高等
    法院被告前案紀錄表在卷可稽。由此可徵受刑人於保護管束
    期間內，確有未保持善良品行之情事。
(三)前案法院認受刑人因一時失慮，參與詐欺集團共同犯詐欺取
    財罪，犯後積極彌補被害人所受損害，確有悔意，經偵、審
    程序之教訓，應當知所警惕，因認所宣告之刑以暫不執行為
    適當，而予以宣告緩刑4年，以勵自新。惟受刑人竟未引以
    戒惕，於前案緩刑確定後未及1年，即再犯後案之妨害秩序
    罪。且被告前案係參與詐欺集團犯罪組織擔任收購帳戶之收
    簿手工作，而觸犯加重詐欺取財及參與犯罪組織等罪，其前
    案獲緩刑寬典後，竟不知悔改，再度參與詐欺集團犯罪組織
    ，擔任話務手工作，而涉犯加重詐欺取財未遂及參與犯罪組
    織等罪嫌，經檢察官提起公訴在案，是受刑人於前案緩刑付
    保護管束期間內，再犯相同類型之罪，且參與犯罪情節並非
    輕微，顯未保持善良品行甚明。而按緩刑之規範意旨乃在於
    促使惡性輕微之受刑人或偶發犯、初犯改過自新，督促受刑
    人於緩刑宣告後之行止更加謹言慎行，受刑人於受緩刑宣告
    後理應更戒慎警惕、恪遵法律，然受刑人於短時間內即再犯
    後案妨害秩序罪，造成公眾或他人之危害、恐懼不安，破壞
    社會安寧秩序，衡酌其再犯之原因、主觀犯意所顯現之惡性
    及反社會性、違反法規範之情節等情，顯見其並未因前案給
    予緩刑而知所警惕，約束己身行為，且漠視法令禁制，法治
    觀念薄弱，難認其經偵、審程序後即知悔悟而無再犯之虞，
    已足以動搖原緩刑宣告之基礎，足認前案宣告之緩刑已難收
    其預期之效果，而有執行刑罰之必要。且受刑人於保護管束
    期間，竟再犯相同類型之加重詐欺取財等罪，顯然前案宣告
    緩刑併付保護管束，欲藉由保安處分之執行，使受刑人在觀
    護人之監督及嚴謹規範之下，要求其反省自律，以達改過自
    新之目的，已然無法達成，亦足認受刑人確有違反保安處分
    執行法第74條之2第1款應遵守事項之情形，且情節實屬重大
    。從而，本件聲請意旨核與刑法第75條之1第1項第2款、保
    安處分執行法第74條之3第1項之規定相符，聲請人據以向本
    院聲請撤銷前案緩刑之宣告，於法尚無不合，應予准許，爰
    裁定撤銷受刑人緩刑之宣告。
(四)至聲請意旨雖載及受刑人有違反保安處分執行法第74條之2
    第2款之情形，然聲請人並未就此部分提出任何事證證明，
    是聲請人此部分所指，尚屬無據，自難憑採，併此說明。
四、依刑事訴訟法第476條、刑法第75條之1第1項第2款、保安處
    分執行法第74條之3第1項，裁定如主文。
中　　華　　民　　國　　111 　年　　9 　　月　　6 　　日
                  刑事第二庭  法　官　廖素琪
以上正本證明與原本無異。
如不服本裁定，應於裁定送達後5日內向本院提出抗告狀。
中　　華　　民　　國　　111 　年　　9 　　月　　6 　　日
                              書記官  田宜芳